de: Elektronik > Elektronisches Zubehör > Leistung > Netzteile & Ladegeräte: Autoladegeräte; Laptop-Ladegeräte; Powerbanks; Stromanschlussadapter; Wandladegeräte; Drahtlose Ladegeräte
cs: Elektronika > Elektronika – příslušenství > Napájení > Napájecí adaptéry a nabíječky: Automobilové nabíječky; Nabíječky pro notebooky; Powerbanky; Adaptéry napájecích konektorů; Síťové nabíječky; Bezdrátové nabíječky
sl-SI: Elektronika > Elektronski dodatki > Napajanje > Napajalniki in polnilniki: Avtomobilski polnilniki; Polnilniki za prenosnike; Prenosni polnilniki; Napajalni konektorski adapterji; Stenski polnilniki; Brezžični polnilniki
fi: Elektroniikka > Sähkötarvikkeet > Virta > Adapterit ja laturit: Autolaturit; Kannettavan tietokoneen laturit; Vara-akut; Virtaliitinadapterit; Seinälaturit; Langattomat laturit
pt-BR: Eletrônicos > Acessórios para eletrônicos > Potente > Carregadores e adaptadores de energia: Carregadores veiculares; Carregadores para notebook; Bancos de potência; Adaptadores de conector de energia; Carregadores de parede; Carregadores sem fio
da: Elektronik > Elektronik – tilbehør > Strøm > Strømforsyninger og opladere: Bilopladere; Opladere til bærbare computere; Powerbanks; Strøm-forbindelseskomponent – adaptere; Vægladere; Trådløse opladere
vi: Thiết bị điện tử > Phụ kiện thiết bị điện tử > Điện > Bộ chuyển đổi nguồn & Sạc: Sạc ô tô; Sạc laptop; Sạc dự phòng; Bộ chuyển đổi đầu nối điện; Sạc tường; Bộ sạc không dây
ko: 전자기기 > 전자기기 부대용품 > 전력 > 전원 어댑터/충전기: 차량용 충전기; 노트북 충전기; 파워뱅크; 전원 커넥터 어댑터; 벽면 충전기; 무선 충전기
it: Elettronica > Accessori dispositivi elettronici > Alimentazione > Caricabatteria e adattatori: Caricabatterie per auto; Caricabatterie per laptop; Power bank; Adattatori connettore di alimentazione; Caricabatterie da parete; Caricabatterie wireless
el: Ηλεκτρονικά > Αξεσουάρ ηλεκτρονικών συσκευών > Τροφοδοσία ηλεκτρονικών συσκευών > Προσαρμογείς τροφοδοσίας & φορτιστές: Φορτιστές αυτοκινήτου; Φορτιστές φορητού υπολογιστή; Τροφοδοτικά ισχύος (Power Banks); Προσαρμογείς υποδοχής ρεύματος; Φορτιστές τοίχου; Ασύρματοι φορτιστές
nb: Elektronikk > Elektronikktilbehør > Strøm > Strømadaptere og -ladere: Billadere; Bærbar datamaskin-ladere; Power Banker; Strømkontaktadaptere; Veggladere; Trådløse ladere
hr-HR: Elektronika > Pribor za elektroniku > Napajanje > Adapteri i punjači: Punjači za automobil; Punjači za prijenosno računalo; Prijenosni punjači; Adapteri za konektore napajanja; Zidni punjači; Bežični punjači
sk-SK: Elektronika > Elektronické príslušenstvo > Gombík napájania > Napájacie adaptéry a nabíjačky: Automobilové nabíjačky; Nabíjačky notebookov; Power banky; Napájacie konektorové adaptéry; Nástenné nabíjačky; Bezdrôtové nabíjačky
pt-PT: Eletrónica > Acessórios eletrónicos > Energia > Adaptadores de potência e carregadores: Carregadores para automóvel; Carregadores para portátil; Power Banks; Adaptadores de conector de alimentação; Carregadores de parede; Carregadores sem fios
en: Electronics > Electronics Accessories > Power > Power Adapters & Chargers: Car Chargers; Laptop Chargers; Power Banks; Power Connector Adapters; Wall Chargers; Wireless Chargers
tr: Elektronik > Elektronik Alet Aksesuarları > Güç > Güç Adaptörleri ve Şarj Aletleri: Araç Şarj Cihazları; Dizüstü Bilgisayar Şarj Cihazları; Power Bank; Güç Konektörü Adaptörleri; Duvar Şarj Cihazları; Kablosuz Şarj Cihazları
ru: Электроника > Аксессуары для электроники > Электропитание > Адаптеры питания и зарядные устройства: Автомобильные зарядные устройства; Зарядные устройства для ноутбуков; Портативные аккумуляторы; Адаптеры силовых разъемов; Настенные зарядные устройства; Беспроводные зарядные устройства
nl: Elektronica > Accessoires voor elektronica > Power > Stroomadapters en opladers: Auto opladers; Laptop opladers; Powerbanks; Stroom connector adapters; Muuropladers; Draadloze opladers
lt-LT: Elektronika > Elektronikos priedai > Maitinimas > Maitinimo adapteriai ir įkrovikliai: Automobiliniai įkrovikliai; Nešiojamojo kompiuterio įkrovikliai; Išorinio maitinimo akumuliatoriai; Maitinimo jungties adapteriai; Sieniniai įkrovikliai; Belaidžiai įkrovikliai
zh-CN: 电子产品 > 电子配件 > 供电设备 > 电源适配器/充电器: 车载充电器; 笔记本电脑充电器; 移动电源; 电源连接器适配器; 墙插充电器; 无线充电器
fr: Appareil électronique > Accessoires électroniques > Puissance > Adaptateurs secteur et chargeurs: Chargeurs pour voiture; Chargeurs pour ordinateur portable; Banques d’alimentation; Adaptateurs de connecteur d’alimentation; Chargeurs muraux; Chargeurs sans fil
pl: Elektronika > Akcesoria elektroniczne > Moc > Zasilacze i ładowarki: Ładowarki samochodowe; Ładowarki do laptopa; Powerbanki; Adaptery złącza zasilania; Ładowarki ścienne; Ładowarki bezprzewodowe
sv: Elektronik > Elektroniktillbehör > Ström > Nätadaptrar och laddare: Billaddare; Laddare för bärbara datorer; Powerbanks; Strömkontaktadaptrar; Väggladdare; Trådlösa laddare
bg-BG: Електроника > Аксесоари за електроника > Захранване > Захранващи адаптери и зарядни устройства: Автомобилни зарядни; Зарядни за лаптоп; Външни зарядни устройства; Адаптери за захранващ конектор; Зарядни за контакт; Безжични зарядни устройства
ja: 電子機器 > 電気製品関連用品・PC周辺機器 > 電力 > 電源アダプター・充電器: カーチャージャー; ノートパソコン充電器; パワーバンク; 電源コネクターアダプター; USB AC充電器; ワイヤレス充電器
ro-RO: Electronice > Accesorii electronice > Alimentare > Adaptoare de alimentare și încărcătoare: Încărcătoare auto; Încărcătoare pentru laptopuri; Baterii externe pentru alimentare; Adaptoare pentru conectori de alimentare; Încărcătoare de perete; Încărcătoare wireless
es: Electrónica > Accesorios electrónicos > Potencia > Cargadores y adaptadores de alimentación: Cargadores de auto; Cargadores de laptop; Baterías externas; Adaptadores de conector de corriente; Cargadores de pared; Cargadores inalámbricos
th: อิเล็กทรอนิกส์ > อุปกรณ์อิเล็กทรอนิกส์ > ส่งกำลัง > อะแดปเตอร์และที่ชาร์จไฟ: ที่ชาร์จในรถยนต์; ที่ชาร์จโน้ตบุ๊ก; พาวเวอร์แบงค์; อะแดปเตอร์ตัวเชื่อมต่อไฟ; ที่ชาร์จปลั๊กติดผนัง; ที่ชาร์จไร้สาย
zh-TW: 電子器材 > 電子配件 > 電源 > 電源整流器/充電器: 車用充電器; 筆電充電器; 行動電源; 電源連接器轉接頭; 壁式充電器; 無線充電器
hu: Elektronika > Elektronikai kiegészítők > Áram > Tápadapterek és töltők: Autós töltők; Laptoptöltők; Power bankok; Tápcsatlakozó adapterek; Fali töltők; Vezeték nélküli töltők